【裁判字號】    97,交抗,1474
【裁判日期】    971127
【裁判案由】    違反道路交通管理處罰條例
【裁判全文】
臺灣高等法院交通事件裁定            97年度交抗字第1474號
抗  告  人
即受處分人  甲○○
上列抗告人因違反道路交通管理條例案件，不服臺灣桃園地方法
院中華民國97年8月27日裁定（97年度交聲字第961號），提起抗
告，本院裁定如下：
    主  文
原裁定撤銷，發回臺灣桃園地方法院。
    理  由
一、原裁定意旨略以：抗告人即受處分人甲○○於民國97年2月2
    日7時25分許，騎乘IUV-277號重型機車，行經桃園縣楊梅鎮
    ○○路○段時，為桃園縣政府警察局楊梅分局舉發「駕車行
    經有燈光號誌管制之交岔路口闖紅燈」一情，業經證人即舉
    發員警宋明昆到院具結證稱。觀諸證人宋明昆與抗告人並無
    任何仇隙，自無設詞誣陷抗告人，而致己身陷於偽證重罪危
    險之理，其所為證言自堪採信。另依卷存證據資料，並無任
    何證據足以證明證人上開證述係屬虛偽，亦無任何足以令人
    顯信其證述為不可採之品行證據或前科證據存在，自不得僅
    以證人宋明昆為舉發本件之警察人員，而抹煞其證述內容。
    而員警舉發違規事實，本質為行政處分，基於公務員為公法
    上行為具有公信力原則，該行政行為當可被推定為真正。原
    處分機關依道路交通管理處罰條例第53條第1項、第63條第1
    項第3款之規定，裁處抗告人罰鍰新台幣（下同）1800元，
    併記違規點數3點，核無違誤，而駁回其異議。
二、抗告意旨略以：案發當時抗告人先行駛於三民東路，與警車
    係對向等候，看到綠燈後始一段式左轉瑞溪路，而於300公
    尺之遠之瑞溪路一段為警攔下，抗告人並無闖紅燈之事實。
    且桃警局交字第DB0000000號舉發違反道路交通管理事件通
    知單，其上所載車號為IVV-277，與抗告人之車牌IUV-277不
    符，此有交通部公路總局新竹區監理所中壢監理站之函文經
    反覆塗改可資證明。嗣後交通部公路總局新竹區監理所中壢
    監理站，又於97年5月9日壢監裁字第裁53—DB0000000號違
    反道路交通管理事件裁決書，再度塗改文字，涉嫌栽贓給抗
    告人，為此請求撤銷原裁定云云。
三、經查：依卷附桃園縣政府警察局桃警局交字第DB0000000號
    舉發違反道路交通管理事件通知單，就車輛種類及牌照號碼
    欄原記載為IVV-277，嗣以簽字筆將第1個「V」，修改為「U
    」字，而成為車號IUV-2 77（見原審卷頁17）。次依「違反
    道路交通管理事件不服舉發聲明異議案件意見書」（見原審
    卷頁2），其中意見二所載文字為「楊君駕駛IV(U)-277號重
    型機車..... 」；再依桃園縣政府警察局楊梅分局97年3月4
    日函覆抗告人陳情不服交通違規案之函文說明二，其上所載
    文字為「台端駕駛IVV-277號重型機車...... 」（見原審卷
    頁8）；桃園縣政府警察局楊梅分局97年4月11日函覆抗告人
    陳情不服交通違規案之函文說明二，其上所載文字為「楊君
    駕駛IVV-277號重型機車... 」（見原審卷頁10）。而交通
    部公路總局新竹區監理所中壢監理站於97年4月7日竹監壢字
    第0972002045號函文抗告人，其主旨所載文字「...，舉發I
    UV-277號... 」其中之「U」字係經修改而成（見原審卷頁9
    ）；交通部公路總局新竹區監理所中壢監理站竹監壢字第09
    73003017號函文之主旨「台端為IUV-277號車... 」，車號
    亦經修改，且蓋有中壢監理站之章（見原審卷頁11）。則本
    件舉發抗告人違反道路交通管理事件之通知單，所書寫之車
    號既係「IVV-277」，嗣後再塗改為「IUV-277」，致事後有
    關本件函文之記載均有出入，則違規車輛究係IUV-277或是
    IVV-2 77之重型機車即屬應調查之事項。抗告人於原法院調
    查時，即已提出車牌號碼不符之事項，惟未見原法院加以調
    查，原裁定理由就此亦未加以說明，就此攸關抗告人是否有
    違反道路交通管理處罰條例第53條第1項之情事，自有詳察
    之必要。原法院就此未詳予調查審酌，遽行駁回抗告人之異
    議，自非允當。抗告人執此指摘原裁定不當，為有理由，應
    由本院將原裁定撤銷，發回原法院詳為調查，更為適法之裁
    定，以昭公允。
四、據上論斷，應依道路交通案件處理辦法第26條，刑事訴訟法
    第413條前段，裁定如主文。
中    華    民    國    97    年    11    月    27    日
                  刑事第二十二庭審判長法  官  何菁莪
                                      法  官  李麗珠
                                      法  官  洪于智
以上正本證明與原本無異。
不得再抗告。
                                      書記官  柯月英
中    華    民    國    97    年    12    月    1     日


司法院資訊處製作；財團法人民間司法改革基金會備份。
